臺灣彰化地方法院北斗簡易庭民事判決
　　　　　　　　　　　　　　　　　　 110年度斗簡字第25號
原      告  陳昱軒  住彰化縣○○鎮○○里○○○路000巷00                        號


被      告  李政儒
上列當事人間請求損害賠償事件，本院於民國110年3月16日言詞
辯論終結，判決如下：
    主      文
被告應給付原告壹拾參萬肆仟壹佰肆拾肆元。
原告其餘之訴駁回。
訴訟費用新臺幣貳仟伍佰陸拾元，其中新臺幣壹仟肆佰肆拾陸元
由被告負擔，餘由原告負擔。 
本判決原告勝訴部分得假執行。
    事實及理由
一、被告經合法通知，未於言詞辯論期日到場，核無民事訴訟法
    第386 條各款所列情形，爰依原告聲請，由其一造辯論而為
    判決。
二、原告主張：
(一)被告於民國108年2月14日22時41分許，駕駛車牌號碼000-00
    00號自用小客車，行經彰化縣○○鄉○○村○○路0段000號前，因
    過失撞擊正騎乘車牌號碼000-000號普通重型機車（下稱系
    爭機車）之原告，致原告車損人傷。
(二)原告請求被告就下列項目負損害賠償責任：
　1.醫療費用：原告因本件車禍事故受有右側遠端橈骨閉鎖性骨
    折、左側足挫傷，開刀二次，至醫院就診，並至藥房購買醫
    療用品，共支出新臺幣（下同）66,191元。
　2.機車受損費用：原告所有系爭機車因本件車禍事故毀損，經
    估價需支出修復費用36,950元，系爭機車市價83,000元，原
    告休養期間因無法處理，故變賣系爭機車，價金為9,000元
    ，原告請求受損差額50,000元。
　3.不能工作損失：原告於加油站任職，每月薪資20,000元，受
    此傷害4個月無法工作，計損失工資收入80,000元。
　4.看護費用：原告因傷開刀休養，由父母親看護照顧，請求看
    護費用10,000元。
　5.精神慰撫金：原告因身體受傷致精神上受有痛苦，請求被告
    賠償精神上損害50,000元。　　
　6.上開金額合計256,191元，原告請求被告賠償256,000元。　
(三)爰依侵權行為損害賠償法律關係提起本件訴訟。並聲明：被
    告應給付原告256,000元。　　　
三、被告未於言詞辯論期日到場，亦未提出書狀作何聲明或陳述
    。
四、原告主張被告於上開時間、地點，與原告發生車禍，致原告
    車損人傷等情，業據其提出醫療費用收據、診斷證明書、統
    一發票、機車估價單、離職證明書等影本為證，並經本院調
    閱上開交通事故卷宗查閱屬實，且未據被告到場或具狀爭執
    ，自堪信為真實。又本件事故經送車輛行車事故鑑定會鑑定
    結果為被告駕駛自用小客車，由外側車道變換車道往右轉彎
    擬進入超商停車場時，未讓右側慢車道直行機車先行，並注
    意安全距離致生事故，為肇事主因；原告駕駛普通重型機車
    ，慢車道超速行駛致遇狀況煞閃失控摔倒，為肇事次因，此
    有交通部公路總局車輛行車事故鑑定覆議會覆議意見書可證
    ，是本件事故之發生，被告為肇事主因，原告為肇事次因，
    是本院認本件車禍之發生，應由被告負70%之過失賠償責任
    ，另由原告擔負30%過失責任。 　　
五、按因故意或過失，不法侵害他人之權利者，負損害賠償責任
    ；汽車、機車或其他非依軌道行駛之動力車輛，在使用中加
    損害於他人者，駕駛人應賠償因此所生之損害；不法侵害他
    人身體、健康者，對於被害人因此喪失或減少勞動能力，或
    增加生活上之需要時，應負損害賠償責任；不法侵害他人之
    身體、健康、名譽、自由、信用、隱私、貞操，或不法侵害
    其他人格法益而情節重大者，被害人雖非財產上之損害，亦
    得請求賠償相當之金額。民法第184條第1項前段、第191條
    之2前段、第193條第1項、第195條第1項分別定有明文。被
    告就本件車禍之發生應負過失責任，自應對原告所受損害負
    賠償之責。茲就原告本件請求賠償之項目及金額，審酌如下
    ： 
(一)醫療費用部分：原告主張因本件事故受有上開傷害，至衛生
    福利部彰化醫院開刀並就診，支出醫療費用64,423元，另至
    藥局購買醫療用品，支出816元，上開金額合計65,239元，
    有原告提出衛生福利部彰化醫院醫療費用收據16張、丁丁連
    鎖藥妝發票2張、美德耐股份有限公司發票2張附卷可按，應
    堪認定，逾此範圍之醫療費用請求，未據原告證明確有支出
    ，不應准許。 
(二)機車受損費用：
  1.按不法毀損他人之物者，被害人得請求賠償其物因毀損所  
    減少之價額，民法第196條第1項亦有明文。另物被毀損時，
    被害人除得依民法第196條請求賠償外，並不排除民法第21
　  3條至第215條之適用。而依民法第196條請求賠償物被毀損 
     所減少之價額，得以修復費用為估定之標準，但以必要者 
     為限（例如︰修理材料以新品換舊品，應予折舊），最高  
    法院77年度第9次民事庭會議決議（1）意旨參照。再按就  
    債之履行有利害關係之第三人為清償者，於其清償之限度  
    內承受債權人之權利，但不得有害於債權人之利益，民法  
    第312條定有明文。
  2.原告稱系爭機車市價83,000元，原告休養期間因無法處理，
    故變賣系爭機車，價金為9,000元，原告請求受損差額50,00
    0元。惟單憑原告所提出之估價單，即認受有轉售時系爭車
    輛價值減損之損害，顯非合理，該損害之數額亦為原告片面
    之詞，原告既未能出具鑑定報告書等證明文件證明該損害之
    真正及該損害之數額多寡，該事實自亦顯屬不能證明。
  3.查原告所有系爭機車因本件車禍事故毀損，經估價需支出  
    修復費用36,950元，此有原告所提出之估價單1紙可憑。系
    爭機車修理均係以新零件更換被損之舊零件，以修復費用作
    為損害賠償之依據時，自應將零件折舊部分予以扣除。原告
    自承系爭機車購買已逾4年，此有本院110年2月2日言詞辯論
    筆錄可憑，依行政院所頒「固定資產耐用年數表」及「固定
    資產折舊率表」之規定，機械腳踏車之耐用年數為3年，是
    系爭機車已逾越折舊年份，參酌所得稅法第54條第3項之規 
     定，採用定率遞減法計算折舊者，其殘值之計算，應仍以 
     該固定資產總價10分之1為合度。依原告所提出之機車估價
      單，其中除車台板金3,000元為工資費用，其餘33,950元 
       均為零件費用，新品零件經扣除折舊後之修理費用應為8
00      元（計算式：33,950元×1/10＝3,395元），加計其中除
車      台板金3,000元為工資費用故被告應賠償之金額為6,395
元      （計算式：3,395元＋3,000元＝6,395元），逾此範圍之
請      求，則無理由。 　
(三)不能工作損失：原告於107年10月16日至110年1月13日此期
    間於全國加油站股份有限公司員溪站任職，此有原告所提出
    之離職證明書1紙可憑。又原告受此傷害，須人照顧1個月，
    另需休養3個月，患部不宜負重，此亦有衛生福利部彰化醫
    院診斷證明書在卷可參。又本件車禍發生日期為108年2月14
    日，至108年6月14日此4個月期間之最低基本工資為23,100
    元，原告主張每月薪資以20,000元計算，亦屬合理。是原告
    請求。則原告4個月未能工作所受之薪資損失應為80,000元
    （計算式：20,000元×4個月＝80,000元），此即其減少勞動
    能力之損害，應予准許。 
 (四)看護費用：原告主張因被告之過失傷害行為受有系爭傷害
    ，並於109年8月26日至109年8月27日住院手術拔除解剖性鎖
    定式骨板，醫囑須人照顧1個月，建議至少休養3個月，有上
    開醫院診斷書在卷可憑；原告於住院期間行動不便，於住院
    期間行動不便，可認難以自行料理生活，而有看護之必要，
    且出院後亦有相當時日，行動不便，需人照料，原告主張車
    禍受傷後由其家人看護，請求看護費用10,000元，尚屬洽當
    ，且亦與常情相符，自屬可採。 
(五)精神慰撫金：按不法侵害他人人格權，被害人受有非財產上
    損害，請求加害人賠償相當金額慰撫金時，法院對於慰撫金
    之量定，應斟酌實際加害情形，所造成影響、被害人痛苦之
    程度、兩造之身分地位經濟情形及其他各種狀況，以核定相
    當之數額。查本件原告學歷高中畢業，未婚，與父母同住需
    扶養父母，之前任職加油站，每月收入20,000元，108年所
    得總額為192,615元，名下無財產；被告學歷為高職肄業，1
    08年間無所得，名下亦無財產，此亦有言詞辯論筆錄、稅務
    電子閘門財產所得調件明細表、個人戶籍資料查詢結果附卷
    可參。是本院審酌兩造之身分、地位、經濟狀況、被告加害
    之情形、原告所受傷害及精神上痛苦程度等一切情狀，復審
    酌被告已受到刑事上懲罰，認原告請求被告賠償精神慰撫金
    以30,000元為適當，逾此部分之請求，為無理由，應予駁回
    。
(六)從而，原告文因本件事故所受之損害為醫療費用65,239    
    元、機車受損費用6,395元、不能工作損失80,000元、看護 
     費用10,000元、精神慰撫金30,000元，合計191,634元，洵
      屬有據。
(七)又按損害之發生或擴大，被害人與有過失者，法院得減輕賠
    償金額，或免除之，民法第217條第1項定有明文。本院斟酌
    前開肇事情節，認被告應負70%之過失責任，原告應負30%之
    過失責任，業如前述。故被告應賠償之金額應核減為134,14
    4元（計算式：191,634元×70%=134,144元，元以下四捨五入
    ）。 
六、綜上所述，本件原告依侵權行為損害賠償之法律關係，請求
    被告給付原告134,144元，為有理由，應予准許。逾上開範
    圍所為之請求，即屬無據，應予駁回。本件訴訟費用為2,76
    0元，依兩造勝敗比例，其中1,446元由被告負擔，餘由原告
    負擔。
七、本件係就民事訴訟法第427條第1項訴訟適用簡易訴訟程序所
    為被告部分敗訴之判決，依同法第389條第1項第3款之規定
    ，應由本院依職權宣告准予假執行。並依同法第392條第2項
    之規定，依職權宣告被告預供擔保後得免為假執行。
八、訴訟費用負擔之依據：民事訴訟法第79條。 
中    華    民    國   110    年    3    月     30    日
                  北斗簡易庭  法 官  丁兆嘉 
以上正本係照原本作成。
如對本判決不服提起上訴，應於送達後20日內，向本庭（彰化縣
○○市○○○道○段0號）提出上訴狀並表明上訴理由（須附繕
本）。 
中　　華　　民　　國　　110 　年　　3 　　月　　30　　日
                              書記官  葉春涼